【裁判字號】    98,易,1195
【裁判日期】    981231
【裁判案由】    詐欺
【裁判全文】
臺灣彰化地方法院刑事判決              98年度易字第1195號
公  訴  人  臺灣彰化地方法院檢察署檢察官
被      告  乙○○
上列被告因詐欺案件，經檢察官提起公訴（九十八年度偵字第八
五五九號），本院依簡式審判程序判決如下：
    主  文
乙○○幫助意圖為自己不法之所有，以詐術使人將本人之物交付
，累犯，處有期徒刑陸月，如易科罰金，以新臺幣壹仟元折算壹
日。
    事  實
一、乙○○前因詐欺案件，經本院以九十六年度簡字第三五七號
    （起訴書誤載為九十六年度易字第一七四○號）判處有期徒
    刑三月，減為有期徒刑一月又十五日確定，因詐欺案件，經
    臺灣高雄地方法院以九十七年度簡上字第二二二號判處有期
    徒刑四月確定，上開二案再經臺灣高雄地方法院以九十七年
    度審聲字第二三一七號裁定合併定其應執行之刑為有期徒刑
    五月確定，甫於民國九十七年十月三十日易科罰金而執行完
    畢。詎其仍不知警惕，雖預見將金融機構帳戶提供予他人，
    可能幫助取得金融機構帳戶之人作為實行詐欺取財犯罪使用
    ，藉以隱匿其真實身分，而躲避犯罪偵查機關追查，竟於不
    違背其本意下，基於幫助他人詐欺取財之不確定故意，於九
    十八年七月底某日，在彰化縣員林鎮員林火車站前，將其於
    九十七年六月三十日開立之合作金庫商業銀行員林分行帳號
    第0000000000000號帳戶（下稱上開合作金庫
    帳戶）之存摺、提款卡、密碼交付予真實姓名年籍不詳、自
    稱「陳先生」之成年男子。其後，自稱「陳先生」之成年男
    子及其所屬之詐欺集團成員即基於意圖為自己不法所有之詐
    欺取財犯意，於九十八年八月五日上午十一時三十分許，先
    由該詐欺集團內真實姓名年籍不詳、自稱「彰化縣警察分局
    警察」之成年男子撥打電話予甲○○，詐稱：其遭冒名開立
    玉山銀行及第一銀行帳戶，作為洗錢帳戶云云，復由該詐欺
    集團內真實姓名年籍不詳、自稱「書記官」之成年男子撥打
    電話向甲○○詐稱：其因涉嫌洗錢，需將帳戶內存款轉匯至
    指定之安全帳戶云云，致甲○○陷於錯誤，於同日下午一時
    十九分許，前往屏東縣潮州鎮○○路合作金庫商業銀行北潮
    州分行，依照指示存款新臺幣（下同）十一萬九千元至乙○
    ○上開合作金庫帳戶內。嗣因甲○○發現受騙，並報警處理
    ，始循線查悉上情。
二、案經彰化縣警察局員林分局報告臺灣彰化地方法院檢察署檢
    察官偵查起訴。
    理  由
一、按除被告所犯為死刑、無期徒刑、最輕本刑為三年以上有期
    徒刑之罪或高等法院管轄第一審案件者外，於刑事訴訟法第
    二百七十三條第一項程序進行中，被告先就被訴事實為有罪
    之陳述時，審判長得告知被告簡式審判程序之旨，並聽取當
    事人、代理人、辯護人及輔佐人之意見後，裁定進行簡式審
    判程序；除簡式審判程序、簡易程序及第三百七十六條第一
    款、第二款所列之罪之案件外，第一審應行合議審判；刑事
    訴訟法第二百七十三條之一第一項、第二百八十四條之一分
    別定有明文。本件被告乙○○所犯係死刑、無期徒刑、最輕
    本刑為三年以上有期徒刑或高等法院管轄第一審案件以外之
    罪，且於本院行準備程序時就被訴事實為有罪之陳述，經受
    命法官告知簡式審判程序之旨，並聽取公訴人、被告之意見
    後，本院合議庭認無不得或不宜改依簡式審判程序進行之處
    ，經評議結果，裁定改由受命法官獨任行簡式審判程序，合
    先敘明。
二、上開事實，業據被告乙○○於本院審理時，坦承不諱，核與
    證人即被害人甲○○於警詢時，證述之情節相符，並有甲○
    ○存款至乙○○上開合作金庫帳戶之合作金庫銀行存款憑條
    、合作金庫商業銀行員林分行九十八年八月二十八日合金員
    存字第○九八○○○四五○一號函及隨函檢附之乙○○上開
    合作金庫帳戶之交易資料查詢單、交易明細表、開戶基本資
    料、詐欺集團偽造用以詐騙甲○○所用之偵查卷宗封面、屏
    東縣政府警察局潮州分局中山路派出所受理刑事案件報案三
    聯單、受理各類案件紀錄表、內政部警政署反詐騙案件紀錄
    表、受理詐騙帳戶通報警示簡便格式各一份在卷可稽，足徵
    被告自白確與事實相符。本件事證明確，被告幫助詐欺取財
    之犯行，應堪認定。
三、被告乙○○提供金融機構帳戶之存摺、提款卡及密碼予他人
    ，供他人作為實行詐欺取財犯罪使用，雖並未參與詐欺取財
    之行為，然其顯係以幫助之意思，參與詐欺取財構成要件以
    外之行為，為幫助犯，核被告所為，係犯刑法第三十條第一
    項前段、第三百三十九條第一項之幫助詐欺取財罪。被告係
    幫助他人實行詐欺取財犯罪，爰依刑法第三十條第二項規定
    ，按詐欺取財正犯之刑減輕之。又被告前因詐欺案件，經本
    院以九十六年度簡字第三五七號判處有期徒刑三月，減為有
    期徒刑一月又十五日確定，因詐欺案件，經臺灣高雄地方法
    院以九十七年度簡上字第二二二號判處有期徒刑四月確定，
    上開二案再經臺灣高雄地方法院以九十七年度審聲字第二三
    一七號裁定合併定其應執行之刑為有期徒刑五月確定，甫於
    九十七年十月三十日易科罰金而執行完畢，此有臺灣彰化地
    方法院檢察署刑案資料查註紀錄表及臺灣高等法院被告前案
    紀錄表各一份在卷可稽，其於受有期徒刑執行完畢後，五年
    以內故意再犯本件有期徒刑以上之罪，為累犯，應依刑法第
    四十七條第一項規定，加重其刑。爰審酌被告將其金融機構
    帳戶交付予詐欺集團使用，其個人所得之不法利益雖屬有限
    ，然造成偵查犯罪機關事後追查贓款及詐欺集團成員極為困
    難，致使詐欺集團更加猖獗氾濫，對於社會治安之危害程度
    不容小覷，且前因交付金融機構帳戶提款卡、行動電話ＳＩ
    Ｍ卡供詐欺集團使用而犯幫助詐欺取財罪，由本院及臺灣高
    雄地方法院分別判決確定並已執行完畢，業如前述，竟猶三
    犯相同罪名之本案，顯不知悔改，當不宜輕縱，及其犯罪之
    動機、目的、手段、被害人所受損害金額，暨犯罪後坦承犯
    行，態度尚屬良好等一切情狀，量處如主文所示之刑，並諭
    知易科罰金折算之標準。
據上論斷，應依刑事訴訟法第二百七十三條之一第一項、第二百
九十九條第一項前段，刑法第三十條第一項前段、第二項、第三
百三十九條第一項、第四十七條第一項、第四十一條第一項前段
，刑法施行法第一條之一，判決如主文。
本案經檢察官林子翔到庭執行職務。
中    華    民    國    98    年    12    月    31    日
                  刑事第六庭          法  官  鄭舜元
以上正本證明與原本無異。
如不服本判決應於收受判決後10日內向本院提出上訴書狀，並
應敘述具體理由。其未敘述上訴理由者，應於上訴期間屆滿後
20日內向本院補提理由書(均須按他造當事人之人數附繕本)
「切勿逕送上級法院」。
告訴人或被害人對於判決如有不服具備理由請求檢察官上訴者，
其上訴期間之計算係以檢察官收受判決正本之日期為準。
中    華    民    國    98    年    12    月    31    日
                                      書記官  陳秀香
附錄：論罪科刑法條
中華民國刑法第339條
意圖為自己或第三人不法之所有，以詐術使人將本人或第三人之
物交付者，處5年以下有期徒刑、拘役或科或併科1千元以下罰金
。
以前項方法得財產上不法之利益或使第三人得之者，亦同。
前二項之未遂犯罰之。

司法院資訊處製作；財團法人民間司法改革基金會備份。
